臺灣桃園地方法院刑事判決　　　　　　　94年度訴字第1687號
公　訴　人　台灣桃園地方法院檢察署檢察官
被　　　告　乙○○
選任辯護人　關維忠律師
上列被告因違反槍砲彈藥刀械管制條例案件，經檢察官提起公訴
（94年度偵字第9676號），本院判決如下：
    主  文
乙○○未經許可，持有瓦斯槍，累犯，處有期徒刑壹年捌月，併
科罰金新臺幣伍萬元，罰金如易服勞役，以新臺幣玖佰元即銀元
佰元折算壹日。扣案之瓦斯槍壹支（槍枝管制編號：00000000
00，外接高壓鋼瓶內氣體為發射動力之空氣長槍）沒收。
    事  實
一、乙○○因飼養賽鴿，驅趕鴿舍附近之野鳥以防止鳥類疾病傳
    染，明知未經主管機關許可，不得持有具殺傷力之槍枝，竟
    於民國94年4 月間在桃園龍潭地區之某軍用品社內，以新台
    幣（下同）23,000元之代價，購得可供發射金屬且具有殺傷
    力之瓦斯槍（槍枝管制編號：0000000000，以外揭高壓鋼瓶
    內氣體為發射動力之瓦斯模型長槍）1 支後，無故持有之。
    嗣於94年5 月19日下午5 時10分許，為警持本院核發之搜索
    票，至其位於桃園縣蘆竹鄉聯福村12號之住處內查獲，並扣
    得上開瓦斯槍1 支，得悉上情。
二、案經桃園縣政府警察局移請臺灣桃園地方法院檢察署檢察官
    偵查起訴。
　　理  由
一、被告乙○○固坦承於上開時、地購入瓦斯槍1 支嗣遭查獲，
    惟辯稱：因伊飼養賽鴿，為驅趕附近野鳥以防止鳥類疾病傳
    染，故至桃園縣龍潭鄉○○路689 號店名為「槍匠」之軍用
    品社購得上開扣案之瓦斯槍，不知道上開瓦斯槍具有殺傷力
    云云。惟查：
  (一)上開扣案之瓦斯槍1 支，經送請內政部警政署刑事警察局鑑
    驗結果，確認上開瓦斯槍（槍枝管制編號：0000000000），
    係以外接高壓鋼瓶內氣體為發射動力之空氣長槍，機械性能
    良好，經裝填直徑7.88mm、重量2.1 克鋼珠試射3 次，測得
    鋼珠速度為125 、123 、122 公尺／秒，計算其動能為16.
    4 1、15.89 、15.63 焦耳，單位面積動能為33.64 、32.5
    7 、32.05 焦耳／平方公分，其彈丸單位面積動能皆已超過
    足以穿入人體皮肉層所得承受之單位面積動能20焦耳，有該
    局出具之94年7 月21日刑鑑字第0940081971號槍彈鑑定書1
    份在卷可稽，是扣案瓦斯槍1 支確具殺傷力之事實，足堪認
    定。
  (二)被告雖辯稱不知扣案槍枝具有殺傷力云云，然觀諸被告於警
    詢時即供稱：（警方現場查扣之模型長槍1 支來源為何？你
    有無射擊過？威力如何？）該槍我是在龍潭地區一家軍用品
    社以每支23,000元購用，有射擊過但我以BB彈射擊威力還好
    ，但老闆說如果用鐵珠裝填威力就會傷人等語（見94年度偵
    字第9676號偵查卷第9 頁），則被告於購買扣案槍枝之際，
    出售者既已明確告知上開槍枝如以鐵珠裝填射擊，即存有傷
    人之危險，被告主觀上自當知悉扣案槍枝具有殺傷力甚明，
    嗣後於本院審理時改辯前詞，應屬卸責，不足採信；又被告
    辯稱扣案槍枝係在證人甲○○所經營之「槍匠」軍用品社購
    得，乃信賴該店販售者應係合法商品云云，然查，經本院傳
    訊證人甲○○到庭證稱：渠所經營之「槍匠」軍用品社，雖
    確有出售與扣案槍枝相同外型之玩具瓦斯槍，惟渠所販售者
    ，係向華山公司批售而來，因為知道玩具槍動能不能超過法
    定的20焦耳，所以進貨時盤商會以裝設鋼珠進行測試其動能
    ，於94年5 月以前，盤商出售時會以口頭告誡該類槍枝動能
    接近20焦耳，不能改裝，否則會違法，於94年5 月後則會在
    槍枝上黏貼標籤標明槍枝動能及警告勿改裝，渠等自己也有
    小的測速器可以測試，該類槍枝測試出來都在20焦耳以內，
    故若係原廠未經改裝之該類槍枝動能不可能超過法定之20焦
    耳；而其店內除渠看顧外，另有僱用一名小姐擔任白天班，
    渠最快晚上6 點多才會到店內，與另一位小姐會同時在店內
    之時間是晚上6 點以後，渠等出售時都會向客人說用BB彈就
    有可能傷到人，用槍要小心；又該類槍枝售價17,000元，（
    經本院提示卷附扣案槍枝照片）扣案槍枝上並有裝設二氧化
    碳鋼瓶售價約1,400 ～1,500 元、鋼瓶接頭售價約1, 200
    元，狙擊鏡售價約2,800 元、紅外線瞄準器售價約2,50 0元
    ，整體售價約25,000至24,900元間，因出售該種玩具槍成本
    很高，即便是熟客，頂多只會送價值1,200 元之裝備袋，不
    可能會以23,000元之折價出售，對被告並無印象應非該店熟
    客等語，核與被告供稱當日係於傍晚4 、5 點時至該店購買
    以23,000元扣案槍枝，購買時老闆、老闆娘均在場云云，就
    出售價格、店家出售時在場人及介紹過程等情節已有不符；
    而被告自承係於94年4 月始購買扣案槍枝，先前亦未曾購買
    過槍枝，對於槍枝不甚瞭解等情，則被告於購買扣案槍枝後
    僅約1 個月（94年5 月19日）即遭查獲，對於當日購買扣案
    槍枝之情形、金額之印象當更為謹慎而深刻，衡情扣案槍枝
    若果係被告於證人甲○○店內購買，於本院94年11月29 日
    審理時，距其購買槍枝之時間亦不過半年之久，記憶當不至
    於存有如此大之出入，是被告所辯實堪存疑；況徵諸一般理
    性之人，若係向正當之店家購買合法、不具殺傷力之槍枝，
    嗣後卻遭警查獲而移送法辦，必當甚為疑惑、憤怒而急於向
    購買之店家理論、究責或央請店家出面說明，然被告卻未曾
    表示有至證人甲○○之店家索問、釐清，顯然有悖常情；是
    以，被告所辯不啻與證人甲○○所述不符，亦有違常情，自
    難採信；至被告雖提出該店名片一張欲實其說，然該店之名
    片既係置於店內供客人隨意拿取而非限於有購買、消費之人
    始能取得，亦據證人甲○○證述屬實，是被告縱持有該店名
    片，亦難採認扣案槍枝係被告於該店購買之情，更無從據此
    認定被告主觀上對於扣案槍枝具有殺傷力未有認識之事實。
    從而，被告上開所辯洵不足採，本件事證明確，被告犯行堪
    以認定。
二、核被告乙○○未經許可，持有上開具殺傷力之瓦斯槍，所為
    係犯槍砲彈藥刀械管制條例第8 條第4 項之未經許可持有具
    殺傷力之槍砲罪。又查被告前曾因違反肅清煙毒條例等案件
    ，經本院分別判處有期徒刑3 年2 月（違反肅清煙毒條例部
    分）、4 月（違反麻醉藥品管理條例部分）、6 月（違反藥
    事法部分），嗣經上訴臺灣高等法院就違反藥事法部分撤銷
    改判無罪，其餘部分則予維持，應執行有期徒刑3 年4 月確
    定，被告於88年10月20日縮短刑期假釋出監，於90年7 月31
    日假釋期滿未經撤銷而執行完畢，有臺灣高等法院被告前案
    紀錄表在卷可稽，被告於上開有期徒刑執行完畢後5 年內，
    再犯本件最重本刑為有期徒刑以上之罪，為累犯，應依刑法
    第47條規定加重其刑。爰審酌被告未經許可持有具殺傷力之
    瓦斯槍，危害社會善良風氣及治安防衛體系，惟念其坦承部
    分犯行，及參酌其犯罪動機、目的係因飼養賽鴿，為驅趕野
    鳥以防止鳥類疾病傳染（業據被告提出其住處上方設置鴿舍
    照片、被告參與賽鴿獲獎資料在卷）、手段、造成社會整體
    侵害程度等一切情狀，並衡之被告係單純持有槍枝，並無持
    上開槍枝從事非法行為，對社會治安尚未造成實際危害，因
    一時失慮致犯本案，其於警詢時即自白持有槍枝之犯行，已
    有悔意，犯罪情節尚非重大，且若以所犯本件最輕法定刑期
    3 年相較，客觀上以一般國民生活經驗法則為檢驗，應屬情
    輕法重，而足以引起一般人之同情，因認被告所犯本罪確存
    有足資憫恕之處，即令其處以法定最低刑度，猶嫌過重，爰
    依刑法第59條之規定，酌減其刑，而量處如主文所示之刑，
    罰金部分併諭知易服勞役之折算標準。
三、扣案之瓦斯槍1 支（槍枝管制編號000000000）， 係屬違禁
    物，應依刑法第38條第1 項第1 款規定宣告沒收。
據上論斷，應依刑事訴訟法第299 條第1 項前段，槍砲彈藥刀械
管制條例第8 條第4 項，刑法第11條前段、第59條、第42條第2
項、第38條第1 項第1 款，現行法規所定貨幣單位折算新臺幣條
例第2 條，罰金罰鍰提高標準條例第2 條，判決如主文。
本案經檢察官張啟聰到庭執行職務。
中　　華　　民　　國　　94　　年　　12　　月　　 13 　日
                  刑事第十二庭  審判長法  官　游  紅  桃
                                      法  官  黃  永  定
                                      法  官　陳  雪  玉
如不服本判決，應於判決送達後十日內向本院提出上訴狀( 應附
繕本 )，上訴於臺灣高等法院。
                                      書記官  戴  育  萍
中　　華　　民　　國　　94　　年　　12　　月　　14　　日
附錄本案論罪科刑法條全文
槍砲彈藥刀械管制條例第8條：
未經許可，製造、販賣運輸鋼筆槍、瓦斯槍、麻醉槍、獵槍、空
氣槍或第4 條第1 項第1 款所定其他可發射金屬或子彈具有殺傷
力之各式槍砲者，處無期徒刑或5 年以上有期徒刑，併科新臺幣
00000000 以下罰金。
未經許可，轉讓、出租或出借前項所列槍枝者，處5 年以上有期
徒刑，併科新臺幣00000000以下罰金。
意圖供自己或他人犯罪之用，而犯前2 項之罪者，處無期徒刑或
7 年以上有期徒刑，併科新臺幣00000000以下罰金。
未經許可，持有、寄藏或意圖販賣而陳列第1 項所列槍枝者，處
3 年以上10以下有期徒刑，併科新臺幣0000000 以下罰金。
第1項至第3項未遂犯罰之。
